臺灣板橋地方法院刑事判決　　　　　　　 96年度訴字第238號
公　訴　人　臺灣板橋地方法院檢察署檢察官
被　　　告　甲○○
上列被告因毒品危害防制條例案件，經檢察官提起公訴（95年度
毒偵字第8206號）暨移送併案（96年度毒偵字第344 號、96年度
毒偵字第1460號），本院以簡式審判程序審理，判決如下：
    主  文
甲○○施用第一級毒品，累犯，處有期徒刑玖月。
    事實
一、甲○○曾因施用毒品案件，經依臺灣板橋地方法院先後2 次
    裁定送觀察、勒戒後，第1 次認無繼續施用毒品之傾向，由
    臺灣板橋地方法院以87年度易字第1889號判決免刑確定；第
    2 次認有繼續施用毒品之傾向，經同法院裁定強制戒治，嗣
    經停止強制戒治付保護管束，於民國90年6 月19日保護管束
    期滿執行完畢，並由同法院於89年9 月30日以89年度易字第
    3225號判決判處有期徒刑6 月確定，於90年12月24日執行完
    畢。又因分別施用第1 、2 級毒品案件，經該管檢察官以92
    年度毒偵字第1529號提起公訴，由本院分別判處有期徒刑8
    月、8 月確定。經該署檢察官以94年度毒偵字第1254號聲請
    簡易判決處刑，由本院以94年度訴字第604 號判處有期徒刑
    10月確定，嗣經假釋付保護管束，需至96年4 月22日始保護
    管束期滿。詎其仍不知悔改，亦未戒除毒癮，竟基於施用第
    1 級毒品之犯意，接續於95年11月14日早上某時，在臺北縣
    三重市○○街24號5 樓住處，施用第1 級毒品海洛因，嗣於
    95年11月14日下午5 時40分許，在臺北縣三重市○○路○ 段
    124 巷1 弄口，為警查獲，經採集其尿液送驗後，呈嗎啡類
    陽性反應。又接續上述施用第1 級毒品之犯意，於95年12月
    3 日上午7 時28分許，為警採尿回溯26小時內之某時，在三
    重市○○路某處朋友家，施用第1 級毒品海洛因，95年12月
    2 日晚上11時30分許，在臺北縣三重市○○路○ 段122 號5
    樓之2 號套房內為警查獲，並採集其尿液送驗後，呈鴉片類
    陽性反應。亦承續上述施用毒品犯意，於96年2 月7 日晚上
    11時許，為警採尿回溯26小時內之某時，在三重市○○街家
    中施用第1 級毒品海洛因，96年2 月7 日19時許，在臺北縣
    三重市○○路○ 段67巷20號3 樓為警查獲，經採集其尿液送
    驗後，呈鴉片類陽性反應，因悉上情。
二、本案分經臺北縣政府警察局三重分局、臺北市政府警察局大
    安分局移送臺灣板橋地方法院檢察署檢察官偵查起訴暨移送
    併案審理。
    理由
一、本件係依刑事訴訟法第273 條之1 第1 項規定，依簡式審判
    程序審理，先此敘明。
二、上開犯罪事實，業據被告甲○○於本院坦承不諱（本院準備
    程序筆錄、審判筆錄），且有下列事證可稽：
(一)、被告95年11月14日為警查獲當日採尿送驗結果，呈鴉片類陽
    性反應（嗎啡陽性），有臺灣尖端先進生技醫藥股份有限公
    司濫用藥物尿液檢驗報告附卷可稽（95年度偵字第26913 號
    偵卷第62頁）。
(二)、被告95年12月2 日晚間11時30分許，為警查獲翌日採尿送驗
    結果，呈鴉片類之陽性反應（嗎啡陽性），有臺灣檢驗科技
    股份有限公司濫用藥物尿液檢驗報告附卷可查（95年度毒偵
    字第8206號偵卷第49頁）。
(三)、被告96年2 月7 日為警查獲當日採尿送驗結果，呈鴉片類藥
    之陽性反應（嗎啡陽性），有臺灣檢驗科技股份有限公司濫
    用藥物尿液檢驗報告附卷可稽（96年度毒偵字第1460號偵卷
    第37頁）。
(四)、被告有事實欄所載之施用毒品經執行觀察、勒戒及強制戒治
    並經法院判處罪刑之前案記錄，有臺灣高等法院被告前案記
    錄表在卷為憑。
(五)、綜上，本案事證明確，被告犯行可以認定。
三、核被告甲○○所為，係犯毒品危害防制條例第10條第1 項之
   施用第1 級毒品罪。被告施用毒品前持有毒品之低度行為，
   為其施用之高度行為所吸收，不另論罪。按刑法第56條關於
   連續犯之規定業於94年2 月2 日修正時刪除，95年7 月1 日
   施行，被告上開施用海洛因之行為雖有3 次，惟施用毒品者
   多有依賴成癮之人格特質及現象，應認被告所為，具有反覆
   習慣為同一施用行為之特質，應以包括一罪加以評價較為合
   理。是檢察官移送併案（96年度毒偵字第344 、1460號）審
   理之各該次施用毒品犯行部分，與本案原起訴部分有實質上
   一罪關係，本院應併予審理，附此指明。被告有事實欄所載
   之科刑及執行前案記錄，有臺灣高等法院被告前案記錄表在
   卷可憑，於前案執行完畢後，5 年以內故意再犯本案有期徒
   刑以上之罪，為累犯，應依刑法第47條第1 項規定，加重其
   刑。爰審酌被告犯罪後坦承犯行，態度良好，惟前因施用毒
   品案件，經執行觀察、勒戒及強制戒治並經本院判處罪刑執
   行完畢，仍未戒除施用毒品惡習，足見素行不佳，意志力薄
   弱，及其施用之時間及次數、所生自我戕害之結果等一切情
   狀，量處如主文所示之刑。
據上論斷，應依刑事訴訟法第273 條之1 第1 項、第299 條第1
項前段，毒品危害防制條例第10條第1 項，刑法第11條前段、第
47條第1 項，判決如主文。
本案經檢察官王家春到庭執行職務。
中　　華　　民　　國　　96　　年　　4 　　月　　30　　日
                        刑事第2 庭法　官  黎錦福
上列正本證明與原本無異。
如不服本判決，應於判決送達後10日內向本院提出上訴狀（應附
繕本），上訴於臺灣高等法院。
                                  書記官  蔡麗春
中　　華　　民　　國　　96　　年　　4 　　月　　30　　日
附錄本案論罪科刑法條全文：
毒品危害防制條例第10條
施用第一級毒品者，處6 月以上5 年以下有期徒刑。
施用第二級毒品者，處3 年以下有期徒刑。
